【裁判字號】    89,交聲,112
【裁判日期】    891127
【裁判案由】    聲明異議
【裁判全文】
臺灣高雄地方法院刑事裁定                        八十九年度交聲字第一一二號
    原處分機關  台灣省政府交通處公路局高雄區監理所
    受處分人即  甲○○
    異  議  人
右列受處分人因違反道路交通管理處罰條例案件，對於台灣省政府交通處公路局高雄
區監理所於八十九年八月十四日所為之處分（原處分：高監稽違車字第八○—Ζ00
000000號），聲明異議，本院裁定如左：
    主  文
異議駁回。
    理  由
一、異議義旨如附件聲請異議狀所載。
二、按汽車行駛於高速公路或設站管制之道路，而不遵守管制之規定者，處汽車駕駛
    人新臺幣三千元以上六千元以下罰鍰；汽車駕駛人違反第三十三條者，除依原條
    款處罰鍰外，並記違規點數一點，道路交通管理處罰條例第三十三條第一項、第
    六十三條第一項第一款分別定有明文。又汽車行駛高速公路，不得在路肩上行駛
    ，或利用路肩超越前車或倒車，高速公路交通管制規則第九條第一項第二款亦有
    明文。
三、經查：受處分人即異議人甲○○於民國八十九年六月十七日七時許，駕駛車號Ｙ
    Ｎ－二五九五號自用小客車，自高雄縣大寮鄉過溪村二十號之家中出發，欲至台
    南看守所上班，於當日三十五分許，須沿國道一號高速公路三百四十二加五百公
    里之北上車道處，業據異議人自承不諱，而異議人當日行經前開高速公路之路段
    ，竟利用右側路肩超車，復因見前方有巡邏警車，始趕緊行進入外側車道之事實
    ，並有證人即當日執行巡邏勤務員警蘇明山在庭證稱：當日渠等駕駛巡邏車緩慢
    行駛在路肩，見後方異議人之車輛行駛在路肩，該車輛一見巡邏車即駛入外側車
    道，渠等即記下車號、色澤等，經查詢電腦資料相符後即開出違規單，且為避免
    因車輛追逐引起危險，故並不會追逐取締等語明確（見本院八十九年十一月二十
    一日訊問筆錄），復有內政部警政署國道公路警察局公警局交字第Ζ00000
    000號舉發違反道路交通管理事件通知單一紙在卷可參，是異議人確有於前揭
    時、地駕駛上開車輛行駛路肩之違規事實，至為灼然。再者，交通警員掣單舉發
    違反道路交通管理處罰條例所列之違規事實，本質上為行政處分，係公務員基於
    職務上權力，依法就特定之具體事件所為具公法上效果之單方行政行為，基於公
    務員為公法上行為具有公信力之原則，該行政處分當可被推定為真正，其據以依
    法處分之事實認定亦為正確無誤，此與民事訴訟法第三百五十五條第二項規定：
    「文書依其程式及意旨得認作公文書者，推定其為真正」之情形相同，本此公信
    原則，乃立法者賦予行政機關制定違反道路交通事件統一裁罰標準及處理細則，
    使執勤警員得當機處分（如該細則第二十三條）以達其維護交通秩序、安全之行
    政目的，反之，若謂公務員一切行政行為均需預留證據以證其實，則國家行政勢
    必窒礙難行，據此，刑事訴訟法就犯罪證據有關之規定中，與屬行政秩序罰之交
    通違規裁罰本質不合之部分，自不在準用之列，從而本件異議人既未就執勤員警
    之舉發有誤提出相關證據以供調查，本院經查亦無何證據足資證明其有捏造事實
    違法取締之情事，則執勤警員本其維護交通秩序、安全職責所為之舉發，自應受
    到合法、正確之推定。乃異議人空言辯稱本件並無相片可資證明，且值勤員警亦
    未攔下伊，據聞警察機關有所謂業績壓力，而導致亂開紅單云云，顯係事後卸責
    之詞，不足採信，異議人確有違規行駛路肩之事實，應堪認定。從而原處分機關
    據以援引上開規定，裁處罰鍰新台幣六千元，並無不當。本件異議為無理由，應
    予駁回。
三、據上論斷，應依道路交通案件處理辦法第十九條，裁定如主文。
中      華      民      國    八十九    年     十一     月    二十七    日
                            台灣高雄地方法院交通法庭
                                法  官    程克琳
右正本證明與原本無異。
如不服本裁定，應於裁定送達後五日內，向本院提出抗告狀。
                                書記官    王麒雄
中    華    民    國      八十九      年      十一      月      三十   日


司法院資訊處製作；財團法人民間司法改革基金會備份。
